【裁判字號】    90,易,2197
【裁判日期】    900719
【裁判案由】    電子遊戲場業管理條例等
【裁判全文】
臺灣板橋地方法院刑事判決                          九十年度易字第二一九七號
    公  訴  人  臺灣板橋地方法院檢察署檢察官
    被      告  乙○○
                甲○○
右列被告因賭博等案件，經檢察官聲請簡易處刑（八十九年度偵字第一七五三二號）
暨移送併辦（臺灣板橋地方法院檢察署八十九年度偵字第二二四二○號），本院板橋
簡易庭認不宜簡易處刑，應適用通常程序，本院判決如左：
    主  文
乙○○共同連續在公眾得出入之場所賭博財物，處罰金伍仟元，如易服勞役，以佰
元折算壹日。
甲○○在公眾得出入之場所賭博財物，處罰金壹仟元，如易服勞役，以佰元折算壹
日。
扣案之電動賭博機台「領航未來（小瑪琍變異體）」、「滿貫大亨麻將台」各壹台（
含ＩＣ板貳塊）、賭資新臺幣貳仟捌佰捌拾元均沒收。
    事  實
一、乙○○與姓名年籍不詳之「陳」姓成年女子間，共同基於賭博之概括犯意聯絡，
    自民國八十九年九月九日起至同年月十三日晚上十一時止，在臺北縣中和市○○
    路七三九號，由該「陳」姓女子提供電動賭博機台「領航未來（小瑪琍變異體）
    」、「滿貫大亨麻將台」各一台，擺設於乙○○所經營金石大書坊之公眾得出入
    之場所，與不特定人賭博財物，賭法為由賭客以新台幣（下同）十元硬幣投幣之
    方式押注，如押中則有不等倍數之彩金，若未押中，賭資則由機台沒入，歸乙○
    ○與「陳」姓女子所有。嗣於同年月十三日晚上十一時許，有賭客甲○○在場把
    玩電動賭博機台「滿貫大亨麻將台」時，為警當場查獲，並扣得電動賭博機台「
    領航未來（小瑪琍變異體）」一台（含ＩＣ板一塊）及該機台內之賭資二千一百
    九十元、「滿貫大亨麻將台」一台（含ＩＣ板一塊）及該機台內之賭資六百九十
    元。
二、案經臺北縣警察局中和分局報告臺灣板橋地方法院檢察署檢察官偵查起訴。
    理  由
一、訊據被告乙○○對於在其經營之書店受「陳」姓女子寄放前開機台供人賭博、被
    告甲○○對於其在前開時地把玩滿貫大亨麻將台等情均供認不諱，並有電動賭博
    機台二台及賭資合計二千八百八十元扣案可資佐證。又查上開電動玩具業經主管
    機關教育部於八十五年九月二十六日以台（８５）社（五）字第八五五一七二七
    七號、八十六年四月二十八日以台（８６）社（五）字第八六０二七七九七號公
    告查禁列管之賭博性電玩。且被告乙○○、甲○○於警訊時均稱，以十元硬幣投
    入機台押注，押中時有不等倍數之彩金，押不中時，則由機台沒入，歸乙○○所
    有等語。如「客人把玩時，投錢押注，押中直接退出現金（新台幣）硬幣」，是
    前開機台顯非屬供人暫時娛樂之物，被告二人所為自屬具射倖性之賭博行為。本
    件事證已臻明確，被告乙○○、甲○○賭博犯行洵堪認定，應依法論科。
二、核被告乙○○、甲○○所為，均係犯刑法第二百六十六條第一項前段之賭博罪。
    被告乙○○與姓名年籍不詳之「陳」姓成年女子間，有犯意聯絡及行為分擔，為
    共同正犯。又被告乙○○連續多次之賭博行為，時間緊接，方法相同，觸犯構成
    要件相同之罪名，顯係基於概括犯意為之，依連續犯規定論以一罪，並依法加重
    其刑。爰審酌被告等之品性、犯罪之動機、目的、手段、擺設電動賭博機台僅二
    台及犯罪後之態度等一切情狀，分別量處如主文所示之刑，並均諭知易服勞役之
    折算標準，以資懲儆。
三、扣案之電動賭博機台「領航未來（小瑪琍變異體）」「滿貫大亨麻將台」各一台
    （含ＩＣ板二塊），為當場賭博之器具、賭資二千八百八十元係在賭檯之財物，
    均依刑法第二百六十六條第二項宣告沒收。
三、公訴意旨另以：被告乙○○明知未經依電子遊戲場業管理條例辦理營利事業登記
    者，不得經營電子遊戲場業，竟自八十九年九月九日起，在台北縣中和市○○路
    七三九號其經營之金石大書坊，擺設電子遊戲機具二台，經營電子遊戲場業，因
    而認被告乙○○涉犯電子遊戲場業管理條例第十五條及第二十二條之罪嫌等語。
    惟按國家刑罰權之使用，須在有保護法益必要性及合比例原則之情況下，使有發
    動之必要，換言之，行為雖適合於犯罪構成要件之規定，但如無實質之違法性時
    ，仍難成立犯罪。亦即其侵害之法益及行為均極輕微，在一般社會倫理觀念上尚
    難認有科以刑罰之必要。且此項行為，不予追訴處罰，亦不違反社會共同生活之
    法律秩序，自得視為無實質之違法性，而不應繩之以法。（最高法院七十四年臺
    上字第四二二五號判例參照）。參諸法務部（九十）法檢決字第○○○○四二號
    函，亦採同前之意旨。查本件被告乙○○所開設之書坊係於八十五年七月二十二
    日開始營業，資本額二十萬元，而電動賭博機台則係自八十九年九月九日始擺設
    ，前後僅為期五日，且數量只二台，與其所經營之書坊規模相比，顯非以擺設該
    電動賭博機台營利為主要業務。從而，被告乙○○尚非前開條例第二十二條應處
    罰之對象。再者，依該條例第十六條：「非電子遊戲場業之其他營利事業，不得
    就其營業場所，供他人設置電子遊戲機營業」及第二十八條：「違反第十六條規
    定者，處行為人新台幣十萬元以上五十萬元以下罰鍰，並限期令其改善；屆期仍
    未改善者，按次連續處罰至其改善為止」之規定，係屬應處罰鍰之行為。而本件
    查獲之電動賭博機台係一「陳」姓女子所提供，被告乙○○係受寄放，此業據被
    告蘇建台供陳明確，是被告乙○○所觸犯者，僅為行政罰而已，公訴人認其涉犯
    該條例第二十二條之罪，容有誤會。此外本院復查無其他積極證據證明被告確有
    公訴人所指此部分之犯行，惟公訴意旨認此部分與前揭論罪科刑之賭博罪間有方
    法結果之牽連犯關係，屬裁判上之一罪，爰不另為無罪之諭知，附此敘明。
據上論斷，應依刑事訴訟法第二百九十九條第一項前段，刑法第二十八條、第五十六
條、第二百六十六條第一項前段、第二項、第四十二條第二項，罰金罰鍰提高標準條
例第一條前段、第二條前段，判決如主文。
本案經檢察官李傳侯到庭執行職務。
中    華    民    國      九十      年        七        月十九    日
                                      臺灣板橋地方法院刑事第一庭
                                          法  官  毛  崑  山
右正本證明與原本無異。
如不服本判決，應於判決送達後十日內，向本院提出上訴狀。
                                          書記官  章  宏  萱
中    華    民    國      九十      年        七        月      二十    日
附錄本案所犯法條全文
中華民國刑法第二百六十六條
(普通賭博罪與沒收物)
在公共場所或公眾得出入之場所賭博財物者，處一千元以下罰金。但以供
人暫時娛樂之物為賭者，不在此限。
當場賭博之器具與在賭檯或兌換籌碼處之財物，不問屬於犯人與否，沒收
之。


司法院資訊處製作；財團法人民間司法改革基金會備份。
